【裁判字號】    90,上易,1792
【裁判日期】    900718
【裁判案由】    賭博
【裁判全文】
臺灣高等法院刑事判決                  九十年度上易字第一七九二號
    上  訴  人
    即  被  告  丁○○
                丙○○○
                乙○○
                甲○○
    共      同
    選任辯護人  郭世昌
右上訴人因賭博案件，不服臺灣板橋地方法院九十年度易字第四七九號中華民國九十
年三月九日第一審判決（起訴案號：臺灣板橋地方法院檢察署八十九年度偵字第二一
六六四號），提起上訴，本院判決如左：
    主      文
原判決關於被告丙○○○、乙○○、甲○○部分均撤銷。
丙○○○、乙○○、甲○○共同連續意圖營利，聚眾賭博，各處有期徒刑伍月，如易
科罰金，以佰元折算壹日。扣案之傳真機拾台、六合彩簽單伍拾張、賭客聯絡單伍
張、賭客傳真次數單伍張、簽字筆拾貳支及計算機台，均沒收。
其餘上訴駁回。
    事      實
一、丁○○意圖營利，並基於概括犯意，自民國（下同）八十九年九月十四起至同年
    十一月十六日止，提供其位於臺北縣蘆洲市○○路三三六巷二五弄十一號四樓之
    住處充作公眾得出入場所，設置俗稱「六合彩」賭博簽單，負責經營「六合彩」
    賭博，並以每期新臺幣（下同）一千元之代價，僱用丙○○○、乙○○、甲○○
    三人在上址從事接聽電話及登記簽賭號碼之工作，而連續多次聚集不特定多數人
    賭博財物。其賭博方法分為「二星」、「三星」「四星」三種，均用以核對香港
    政府每星期二、四期開獎之六合彩中彩之六組號碼，無論「二星」、「三星」「
    四星」皆設０一至四七之二位數號碼四十七組，其中「二星」係每支簽選二組二
    位數號碼，須同時押中香港六合彩六組獎號之其中二組者，始為中獎，「三星」
    係每支簽選三組二位數號碼，須同時押中香港六合彩獎號之三組者，始為中獎，
    「四星」則係每支簽選四組二位數號碼，須同時押中香港六合彩六組獎號之其中
    四組者，始為中獎，賭客每簽選一支「二星」，須繳交賭資七十五元，每簽選一
    支「三星」，須繳交賭資六十五元，每簽選一支「四星」，須繳交賭資六十元，
    ，凡賭客簽中「二星」者，可獲得彩金五千三百元，簽中「三星」者，則可獲得
    彩金五萬二千元，簽中「四星」者，可獲得彩金六十五萬元，若未簽中，賭資悉
    歸丁○○所有，並由中獎機率之優勢結果，從中牟取利潤。嗣於八十九年十一月
    十六日十八時許，丁○○、丙○○○、乙○○、甲○○四人為警在上址查獲，並
    扣得丁○○所有供彼等經營上開「六合彩」賭博所用之傳真機十台、六合彩簽單
    五十張、賭客聯絡單五張、賭客傳真次數單五張、簽字筆十二支及計算機三台。
二、案經臺北縣警察局蘆洲分局報告臺灣板橋地方法院檢察署檢察官偵查起訴。
    理      由
一、右揭事實，業據上訴人即被告丁○○、丙○○○、乙○○、甲○○四人於警訊時
    、偵查中及原審及本院供承不諱，互核相符，並有搜扣押證明筆錄一份附卷可稽
    ，且有扣案之傳真機十台、六合彩簽單五十張、賭客聯絡單五張、賭客傳真次數
    單五張、簽字筆十二支及計算機三台可資佐證，堪認彼等自白確與事實相符，本
    件事證已臻明確，被告四人犯行均洵堪認定。
二、核被告四人所為，均係犯刑法第二百六十八條前段之意圖營利供給賭博場所罪、
    同條後段之意圖營利聚眾賭博罪、同法第二百六十六條第一項前段之在公眾得出
    入之場所賭博財物罪；被告四人間，有犯意聯絡與行為分擔，均為共同正犯；彼
    等先後多次意圖營利供給賭博場所、意圖營利聚眾賭博、在公眾得出入之場所賭
    博財物犯行，均係時間緊接，犯罪構成要件相同，所犯罪名又屬同一，顯係基於
    概括犯意而為，均為連續犯，應分別論以一罪並加重其刑；又彼等於每期開前
    之意圖營利供給賭博場所、意圖營利聚眾賭博、在公眾得出入之場所賭博財物犯
    行，均係基於一個賭博犯意之決定，以達成同一犯罪之各個舉動，乃一行為而觸
    犯上開三罪名，屬想像競合犯，應從情節較重之意圖營利聚眾賭博罪處斷；至彼
    等於每期香港六合彩開前之多次接續行為，則均係當次意圖營利供給賭博場所
    及意圖營利聚眾賭博，與在公眾得出入之場所賭博財物犯行之一部行為，附此敘
    明。又被告行為後，刑法第四十一條之規定，業經於九十年一月四日修正，並經
    總統於九十年一月十日公布，依法於九十年一月十二日生效，而修正後之刑法第
    四十一條第一項之規定「犯最重本刑為五年以下有期徒刑以下之刑之罪，而受六
    個月以下有期徒刑之宣告，因身體、教育、職業、家庭之關係或其他正當事由，
    執行顯有困難者，得以一元以上三元（業據罰金罰鍰提高標準條例第二條前段規
    定，就其原定數額提高為一百倍折算一日）以下折算一日，易科罰金，但確因不
    執行所宣告之刑，難收矯正之效，或難以維持法秩序者，不在此限」，對於被告
    並無不利，依刑法第二條第一項前段之規定，適用裁判時之新法。原審據以論罪
    科刑原非無見，被告上訴意旨以經營六合彩，每期只收取三千支牌，原判決量刑
    過重云云，亦無理由，惟就前開法律之修正未予比較新舊法，因此，仍應由本院
    將原判決關於被告丙○○○、乙○○、甲○○部分予以撤銷改判。爰審酌被告丙○○○、乙○○、甲○○復受僱參與經營六合彩賭博，擴大其經營規模，益加對
    社會治安產生負面影響，並參酌彼等之素行狀況（被告丁○○、乙○○、甲○○
    三人均無前科，被告丙○○○僅曾於八十一年間，因賭博案件，經法院判處罰金
    二千元確定，有臺灣高等法院刑案紀錄簡覆表四份附卷足憑）、犯罪之手段及犯
    罪後均坦承犯行態度尚佳等一切情狀，分別量處如主文第二項所示之刑，並諭知
    易科罰金之折算標準，以示懲儆。扣案之傳真機十台、六合彩簽單五十張、賭客
    聯絡單五張、賭客傳真次數單五張、簽字筆十二支及計算機三台，均係被告丁○○所有供被告四人經營上開六合彩賭博所用之物，業據其供明在卷，爰均依刑法
    第三十八條第一項第二款規定宣告沒收。至被告丁○○部分，原判決量處有期徒
    刑拾月，其認事用法及量刑均無不當，被告丁○○上訴部分應予駁回。
據上論斷，應依刑事訴訟法第三百六十九條第一項前段、第三百六十四條、第三百六
十八條、第二百九十九條第一項前段，刑法第二條第一項前段、第二十八條、第五十
六條、第二百六十六條第一項前段、第二百六十八條、第五十五條、第四十一條第一
項、第三十八條第一項第二款，罰金罰鍰提高標準條例第一條前段、第二條，判決如
主文。
本案經檢察官覃正祥到庭執行職務。
中    華    民    國      九十    年      七月      十八        日
                          臺灣高等法院刑事第八庭
                              審判長法  官  蔡  秀  雄
                                    法  官  楊  炳  禎
                                    法  官  沈  宜  生
右正本證明與原本無異。
不得上訴。
                                    書記官  楊  翠  明
中    華    民    國      九十    年      七        月      二十        日
附錄  本判決論罪科刑法條
刑法第二百六十八條
意圖營利，供給賭博場所或聚眾賭博者，處三年以下有期徒刑，得併科三千元以下罰
金。
刑法第二百六十六條第一項前段
在公共場所或公眾得出入之場所賭博財物者，處一千元以下罰金。


司法院資訊處製作；財團法人民間司法改革基金會備份。
